臺灣新北地方法院民事裁定
111年度簡抗字第10號
抗  告  人  薛魁鎮  
相  對  人  吳畯鎰  
上列當事人間因損害賠償事件，抗告人對於中華民國111年2月22
日本院板橋簡易庭111年度板簡字第226號裁定提起抗告，本院裁
定如下：
    主  文
原裁定廢棄。
    理  由
一、按訴訟之全部或一部，法院認為無管轄權者，依原告聲請或
    依職權以裁定移送其管轄法院，民事訴訟法第28條第1 項定
    有明文。次按因侵權行為涉訟者，得由行為地之法院管轄，
    為民事訴訟法第15條第1 項所明定；所謂行為地，凡為一部
    實行行為或其一部行為結果發生之地皆屬之（最高法院56年
    臺抗字第369 號判決要旨參照）。次按管轄權之有無，應依
    原告主張之事實，按諸法律關於管轄之規定而認定，與其請
    求是否成立無涉，原告主張之侵權行為是否真正存在，為實
    體法上之問題，不能據為定管轄之標準（最高法院65年臺抗
    字第162 號判決要旨參照）。又同一訴訟，數法院有管轄權
    者，原告得任向其中一法院起訴；共同訴訟之被告數人，其
    住所不在一法院管轄區域內者，各該住所地之法院俱有管轄
    權，但依第4 條至第19條規定有共同管轄法院者，由該法院
    管轄，民事訴訟法第22條、第20條定有明文。
二、抗告意旨略以：本件相對人即被告吳畯鎰為臺東縣政府所屬
    社工師，被告徐易赫（原名：徐慶鐘）即新北市私立衡安老
    人長期照顧中心（養護型）（下逕稱衡安長照中心）為抗告
    人父親薛阿七之照顧機構，上開二人在法令未明文禁止家屬
    探視下，竟拒絕抗告人探視父親，核渠等已共同不法侵害抗
    告人之權利。又本件共同被告之一衡安長照中心之住所地既
    在新北市三峽區，本院對本案即有管轄權，爰提起抗告請求
    廢棄原裁定等語。
三、經查：
  ㈠依本件抗告人於民國110年11月15日提出之民事起訴狀，係主
    張新北市私立祥安居老人長期照顧中心（養護型）原為抗告
    人父親薛阿七之照顧機構，因抗告人與該照顧中心有糾紛，
    嗣經新北市政府社會局將薛阿七轉安置於衡安長照中心。抗
    告人多次欲至衡安長照中心探視父親，均遭該長照中心及相
    對人以未符合探視規定為由，拒絕抗告人之探視，主張上開
    二人共同侵害抗告人之親權，爰依民法第184條第1項、第18
    5條第1項及第195條第1項規定提起本訴等情，有民事起訴狀
    附卷可考（見原審卷第11至19頁）。經查，衡安長照中心及
    相對人之住所地分別為新北市三峽區及臺東縣臺東市，其住
    所雖不在一法院管轄區域內，苟無從認定有共同管轄法院，
    則依前開條文規定，本院及臺灣臺東地方法院俱有管轄權，
    依民事訴訟法第22條規定，抗告人自得擇一向本院提起訴訟
    。然而，抗告人主張本件之侵權行為結果發生之地為衡安長
    照中心，位於新北市三峽區，揆諸前開說明，本件乃屬民事
    訴訟法第15條規定所稱因侵權行為涉訟，自得由侵權行為一
    部實行行為或其一部行為結果發生之地之法院管轄，而本件
    之侵權行為發生之地為本院轄區，是本院依民事訴訟法第20
    條但書規定，應有管轄權。
  ㈡綜上所述，本院就本件訴訟有管轄權，原審依民事訴訟法第2
    8條第1 項規定，裁定將本件抗告人起訴相對人部分之訴訟
    移送至臺灣臺東地方法院，容有未洽。抗告意旨指摘原裁定
    不當，聲明廢棄，為有理由，爰予廢棄發回原法院更為妥適
    之處理。又本件非終局裁定，自毋庸為抗告費用負擔之諭知
    （民事訴訟法第95條準用第87條第1項規定參照），附此敘
    明。
四、據上論結，本件抗告為有理由，依民事訴訟法第436 條之1
    第3 項、第492 條，裁定如主文。
中　　華　　民　　國　　111 　年　　6 　　月　　 8　　日
                   民事第三庭    審判長法　官　饒金鳳
                                       法  官  劉以全
　　                                   法  官  許珮育
以上正本證明與原本無異。
本裁定不得再抗告。
中　　華　　民　　國　　111 　年　　6 　　月　　 9　　日
 　　　　　　　　　　　　　　　　書記官　楊佩宣